# 请教：递延收益借方余额报表怎么填列

提问人：lingsu 时间：2011-08-12 11:53:20
请教：售后租回形成的递延收益借方余额报表怎么填列？是否依旧填列在其他非流动负责，还是填在其他非流动资产。谢谢！

回答人：chenyiwei
售后租回交易形成融资租赁还是经营租赁？形成融资租赁的，建议并入融资租入固定资产价值（相当于把其入帐价值恢复到原账面价值）；属于经营租赁，预计通过未来的低租金得到补偿的，本质上属于预付租金，可计入长期待摊费用或其他非流动资产。